【裁判字號】    97,審易,506
【裁判日期】    970523
【裁判案由】    竊盜等
【裁判全文】
臺灣高雄地方法院刑事判決             97年度審易字第506號
公  訴  人  臺灣高雄地方法院檢察署檢察官
被      告  甲○○
                    另案在臺灣高雄第二監獄執行中
上列被告因竊盜等案件，經檢察官提起公訴（97年度偵字第8206
號、97年度毒偵字第1978號、第2048號、第2052號）及移送併辦
（97年度毒偵字第2771號），本院判決如下：
    主  文
甲○○施用第二級毒品，累犯，處有期徒刑陸月；又施用第二級
毒品，累犯，處有期徒刑陸月；又施用第二級毒品，累犯，處有
期徒刑陸月，扣案之第二級毒品甲基安非他命壹包（驗後淨重零
點壹伍捌公克），沒收銷燬之；又犯竊盜罪，累犯，處有期徒刑
伍月。應執行有期徒刑壹年參月，扣案之第二級毒品甲基安非他
命壹包（驗後淨重零點壹伍捌公克），沒收銷燬之。
    事實及理由
一、按本件被告甲○○所犯，均係死刑、無期徒刑、最輕本刑為
    3 年以上有期徒刑以外之罪，其於準備程序就被訴事實為有
    罪之陳述，經本院告知簡式審判程序之旨，並聽取其與公訴
    人意見後，認無不得或不宜改依簡式審判程序進行之處，爰
    依刑事訴訟法第273 條之1 第1 項，裁定本件改行簡式審判
    程序，合先敘明。
二、本件犯罪事實及證據，除犯罪事實「甲○○前因施用毒品案
    件，經法院以裁定命入戒治處所施以強制戒治，甫於民國89
    年11月30日強制戒治期滿；又因違反動產擔保交易法、贓物
    、施用毒品及偽造文書等案件，經法院判處合併應執行有期
    徒刑1 年8 月確定，甫於民國96年7 月19日縮短刑期執行完
    畢」更正為「甲○○前因違反麻醉藥品管理條例等案件，經
    本院以84年度訴字第1585號判決，判處有期徒刑5 年4 月、
    2 年2 月、4 月，應執行有期徒刑7 年4 月確定，於民國88
    年6 月1 日假釋出監，嗣因毒品危害防制條例案件，經本院
    以89年度訴字第530 號判決，判處有期徒刑8 月確定，其前
    開假釋亦遭撤銷，2 者接續執行，於92年12月14日執行完畢
    。另曾因施用毒品案件，經本院以88年度毒聲字第8437號裁
    定送觀察、勒戒後，認有繼續施用毒品傾向，而由本院以88
    年度毒聲字第8887號裁定令入戒治處所施以強制戒治，復經
    本院以89年度毒聲字第3419號裁定停止戒治，於89年5 月19
    日釋放出戒治處所，而於89年11月30日強制戒治期滿執行完
    畢。嗣其於前開強制戒治執行完畢釋放後5 年內，再犯施用
    毒品案件，經本院以93年度簡字第5730號判決，判處有期徒
    刑6 月確定」；「復基於施用第二級毒品安非他命、甲基安
    非他命之犯意」更正為「復基於施用第二級毒品甲基安非他
    命之犯意」；「於97年2 月10日17時30分許，回溯24小時內
    某時許」更正為「於97年2 月9 日夜間10時許」；「於97年
    2 月17日15時20分許回溯24小時內某時許」更正為「於97年
    2 月17日上午8 時許」；「於同日17時20分許，因騎乘所竊
    取之機車（車號LDG-073 號）」更正為「於同日下午3 時20
    分許，因騎乘所竊取之機車（車號LDG-073 號）」；「並扣
    得1 小包安非他命」更正為「並扣得第二級毒品甲基安非他
    命1 包（驗後淨重0.158 公克）」；「於97年2 月29日9 時
    許」更正為「於97年2 月29日上午8 時許」；證據部分補充
    「被告於本院審理中之自白」及「高雄醫學大學附設中和紀
    念醫院檢驗報告」外，餘均引用檢察官起訴書之記載，如附
    件。
三、按甲基安非他命係毒品危害防制條例第2 條第2 項第2 款所
    稱之第二級毒品，故核被告前開施用甲基安非他命之所為，
    均係犯該條例第10條第2 項之施用第二級毒品罪；其前開竊
    取機車之所為，則係犯刑法第320 條第1 項之竊盜罪。被告
    持有第二級毒品甲基安非他命後，進而施用，其持有之低度
    行為應為施用之高度行為所吸收，不另論罪。移送併辦部分
    ，與被告遭起訴之第3 起施用毒品犯行為同一事實，本院自
    得併予審理，附此敘明。被告上開各次施用第二級毒品犯行
    及竊盜犯行，犯意各別、行為互殊，自應予以分論併罰。被
    告有上述之前科紀錄乙情，有臺灣高等法院被告前案紀錄表
    在卷可稽，其受有期徒刑執行完畢，5 年內故意再犯本件最
    重本刑為有期徒刑以上之4 罪，均為累犯，應依刑法第47條
    第1 項規定加重其刑。爰審酌被告經強制戒治後，尚未能戒
    絕毒癮，足證前開保安處分措施實難矯治其惡性，且為貪圖
    不法利益，竟以前開方式竊取他人財物，所為實無足取，惟
    念其犯後坦承犯行，態度良好，而所犯施用毒品罪係自戕行
    為，尚未對他人造成實害，復參以其先前因施用毒品案件及
    竊盜案件遭論罪科刑之次數等一切情狀，分別量處如主文所
    示之刑。另毒品具有成癮性，施用者一經上癮，即難戒斷，
    是施用毒品者具有「病患性犯人」之特質；且施用毒品罪本
    身並不侵害他人法益，則在道德可非難性較低之情形下，此
    種犯罪之再犯率自易較其他犯罪類型為高，是於無外界強制
    力予以約束之狀況下，顯較難期待行為人能自發的停止為此
    類犯行。而因刑罰兼具「報應主義」及「預防主義」之雙重
    目的，故應於量刑之時，同時衡酌上開2 項目的妥適決之，
    職是，於施用毒品之犯罪中，要難僅以行為人犯罪次數，作
    為定其應執行刑之唯一標準，而應考量行為人犯罪時間之密
    接性、需多久執行期間而得期待其有戒絕施用毒品之可能性
    等個人情狀，定其應執行刑，以符刑法定執行刑規定之立法
    精神（否則刑法無庸於宣告刑後，再給予裁判者如此寬大之
    裁量空間，而儘可多為限制，甚或規定各宣告刑均予接續執
    行），從而，本院考量上述各情，就被告上開施用毒品犯行
    與竊盜犯行，定應執行之刑如主文所示，以資懲儆。扣案之
    毒品確為第二級毒品甲基安非他命之事實，有高雄醫學大學
    附設中和紀念醫院檢驗報告在卷可證，應依毒品危害防制條
    例第18條第1 項前段之規定，諭知沒收銷燬之。至於鑑識耗
    損之第二級毒品甲基安非他命，既已滅失，爰不再行諭知沒
    收銷燬，併此敘明。至被告持以為本件竊盜犯行之鑰匙1 支
    ，係被告所拾得，並非其所有乙情，業據被告於本院審理中
    陳述明確，是未合於沒收之要件，爰不為沒收之宣告，附此
    敘明。
據上論斷，應依刑事訴訟法第273 條之1 第1 項、第299 條第1
項前段、第310 條之2 、第454 條第2 項，毒品危害防制條例第
10條第2 項、第18條第1 項前段，刑法第11條、第320 條第1項
、第47條第1 項、第51條第5 款，刑法施行法第1 條之1 ，判決
如主文。
本案經檢察官鄭益雄到庭執行職務。
中    華    民    國    97    年    5     月    23    日
                  刑事第七庭  法  官  陳君杰
上為正本係照原本作成。
如不服本判決，應於判決送達後10日內，向本院提出上訴狀。
中    華    民    國    97    年    5     月    23    日
                              書記官  李承悌
附錄本案論罪科刑法條：
毒品危害防制條例第10條第2項
施用第二級毒品者，處3年以下有期徒刑。
刑法第320 條第1 項
意圖為自己或第三人不法之所有，而竊取他人之動產者，為竊盜
罪，處5 年以下有期徒刑、拘役或500 元以下罰金。


司法院資訊處製作；財團法人民間司法改革基金會備份。
